# 关于证监会商誉减值专题检查通报

提问人：cfshichunsheng 时间：2020-02-17 16:40:07
请问陈版，证监会会计部在 2019 年度内部控制审计、商誉减值审计与评估专题检查情况的通报中指出“有的评估机构在执业中也存在类似问题，未充分分析不同评估方法的适用性，未恰当选择适合商誉减值目的的评估方法或仅选用一种评估方法，简单以市场法、收益法或资产基础法评估的企业价值等同于资产组的可收回金额，直接将成本法评估的市场价值等同于公允价值减去处置费用后的净额。”我的问题是最后一句“直接将成本法评估的市场价值等同于公允价值减去处置费用后的净额”应如何理解？

回答人：chenyiwei
根据《企业会计准则第 8 号——资产减值》第六条规定：“可收回金额应当根据资产的公允价值减去处置费用后的净额与资产预计未来现金流量的现值两者之间较高者确定”。即，会计上的资产减值是指资产或资产组的可收回金额低于其账面价值，可收回金额应当根据“资产的公允价值减去处置费用后的净额”与“资产预计未来现金流量的现值”两者之间较高者确定，前者相当于市场法评估值，后者相当于收益法评估值。但在很多情况下，评估师运用资产基础法对单项资产进行评估，而资产基础法下评估结果的含义是在当前状态下重置相同或类似资产所发生的经济资源消耗的名义货币价值（重置成本），并不能代表“资产的公允价值减去处置费用后的净额”或者“资产预计未来现金流量的现值”，因此成本法（资产基础法）下的资产评估结果不能作为会计上计提资产减值准备的直接依据，而应采用收益法或者市场法评估值。如果相关资产无活跃市场，无同类或类似资产的近期市场交易价格可作为市场法评估的参考，则收益法将成为唯一适用的减值评估方法。